Inventaris van het archief van de familie Van Matenesse en van de Heerlijkheid Matenesse, 1251-1917
Nationaal Archief, Den Haag
- Zakelijk, B
  - Eigendommen en bezittingen
    - Gelderland, 4
      - Bergh
        - Akte van belening door Frederik van Ulft van Raebde van den Baerlhaeve met een stuk land in Oosterbroek in ruil voor een stuk land, genaamd Tijkenmaat., 1429; ---; 1 charter
        - Akte van overdracht door Albert van Honepel van het goed, genaamd In de Schrieck, in 's-Heerenberg, leenroerig aan de hertog van Gelre, aan Dirk van Honepel, zijn broer., 1472; ---; 1 charter
        - Akte van overdracht door Hendrik Bouman en Cunera, zijn vrouw, van vijf stukken land in Lengel aan Dirk van den Loë, proost van Emmerik., 1563; ---; 1 charter
      - Brakel
        - Memorie betreffende de beleningen door de graven en hertogen van Gelre met het huis te Brakel., 1321-1682, z.j.; ---; 1 katern
        - Akte van belening door Eduard, hertog van Gelre, van Staasken van Brakel met het huis te Brakel, de visserij en een rijswaard aldaar., 1367; ---; 1 charter
        - Akte van belening door het kapittel van Oudmunster te Utrecht van Anton van Azewijn met de tienden van Brakel., 1628; ---; 1 charter
        - Akte van toewijzing door Staasken van Brakel van Johan van Brakel in de tijns van een waard in Brakel, gehouden van de hertog van Gelre., 1381; ---; 1 charter
        - Akte van overeenkomst door Reinier van Azewijn met Otto Piek en Jacob de Raad, burgers van Zaltbommel, betreffende 3 morgen in Brakel, genaamd Papentiende, en met burgemeester, schepenen en raad van Zaltbommel betreffende land in Zuilichem, afkomstig van Albert Freyse., 1542; ---; 1 stuk
        - Akte van verpachting door Josina van Broekhuizen van het veer van Brakel met toebehoren aan Arnout Fransz., 1568; ---; 1 stuk gechirografeerd
        - Attestatie van schepenen van Zuilichem betreffende uitstel van de verkoop van goed in Brakel door Joost Gijsbertsz. van Brakel aan Gijsbert Piek, zaakwaarnemer., 1588; ---; 1 charter
      - Buurmalsen
        - Akten van belening door heren van Arkel met een korentiende in Buurmalsen en de Koppeltiende aldaar., 1363-1426; div.nrs.; 2 charters
          Zie: "Ons Voorgeslacht", jrg. 40, 1985, p. 49 nr. 2.
          - Van Otto van Heukelum Herbarenz., 1363, ---
          - Van Jan van Heukelum van Acquoy, 1426, ---
      - Didam
        - Rekening van Willem Hinkenscheijt wegens proceskosten voor de vrouwe van Brakel betreffende de molen van Didam, 1659; met bijlage., ---; 1 katern
      - Doetinchem
        - Akte van aanbieding door Aleid, dochter van Dirk Frederiksz., keurmedige van Zweder van Voorst, van haar overgang naar de hof Homburg wegens haar huwelijk met een hofhorige aldaar., 1471; ---; 1 charter
        - Attestatie van Willem, graaf van Bergh, betreffende hulde van Reinier van Azewijn voor diens lenen in het land van Bergh., 1560; ---; 1 charter
        - Akten van belening door het leenhof van Bergh met de hofsteden Kemnade en Wijnbergen in Doetinchem., 1575-1649; div.nrs.; 3 charters en 2 stukken
          - Van Reinier van Azewijn, 1575, ---; 1 charter
          - Van Anton van Azewijn, 1633; met vertaald afschrift, z.j., ---; 1 charter en 1 stuk
          - Van Antonietta van Azewijn, 1649; met vertaald afschrift, z.j., ---; 1 charter en 1 stuk
        - Akte van verpachting door gedeputeerden van het graafschap Zutphen van een stuk land in het graafschap Bergh bij het huis Kemnade, afkomstig van de vikarie van St. Marie in de kerk van Doetinchem, aan Reinier van Azewijn., 1611; ---; 1 stuk
        - Akte van overdracht door Otto van Groenen en Margaretha van Uchel, zijn vrouw, van een derde deel van percelen in het graafschap Bergh bij het huis Wijnbergen aan Anton van Azewijn, 1642; met retroacte., 1637; ---; 2 charters
        - Akte van overeenkomst door Geertruida van Aldenbockum met Arnout Coop, eertijds rentmeester van het graafschap Bergh, betreffende haar verpachting van percelen weide in het graafschap Bergh, 1659; met bijlagen., ---; 2 stukken
      - Duiven
        - Akte van bevestiging door Johan van Lengel van Johan Kijtzken en Margaretha, diens vrouw, in 3 morgen in de Lengelse hoeve in Duiven., 1531; ---; 1 charter
        - Akte van overdracht door Herman Blijffaert, priester, van 1 1/2 morgen in de Lengelse hoeve in Duiven aan Johan Kijtzken en Margaretha, diens vrouw., 1536; ---; 1 charter
        - Akte van bevestiging door Wessel van den Loë en Margaretha van Honepel, zijn vrouw, van Clemens van Holt, priester te Zevenaar, in de lossing van het goed van Johan Kijtzken en Margaretha, diens vrouw, in de Lengelse hoeve in Duiven, die hen toegewezen is., 1540; ---; 1 charter
        - Akte van overdracht door Arnout Gruter en Anna, zijn vrouw, van 2 morgen in Duiven aan Wouter Wevers en Geertruida, diens vrouw, en Gerard Kaelken en Gerritje, diens vrouw., 1552; ---; 1 charter
        - Akte van overdracht door Fie, weduwe van Gijsbert van der Hoeven, en Elisabeth, haar dochter, van 4 morgen in Groessen aan Margaretha van Honepel, weduwe Van den Loë., 1554; ---; 1 charter
        - Akte van overdracht door Fie van Coevorden, weduwe van Gijsbert van der Hoeven, voor Elisabeth, haar dochter, van 4 morgen in Groessen aan Margaretha van Honepel., 1554; ---; 1 charter
        - Akte van overdracht door Jacob Dunwaelt van 11/2 morgen in Groessen aan Gijsbert Cloick en Johanna van den Steenhuys, diens vrouw., 1562; 914; 1 charter
        - Akte van overdracht door Gerard Bergh en Bele, zijn vrouw, van 3 daalders jaarlijks op 1/2 morgen in Groessen aan het gasthuis in Zevenaar., 1596; ---; 1 charter
      - Elst
        - Akte van kaveling door deken en kapittel van St. Pieter te Utrecht, Anna uten Eng, gehuwd met Frederik van Zuilen van Nijeveld, Hendrik Piek, Johanna Piek, gehuwd met Karel van Matenesse, en regenten van het Apostelgasthuis te Utrecht van hun gemeenschappelijk goed in Elst, afschrift., z.j., 1619:; ---; 1 stuk
      - Etten
        - Akte van belening door Dirk, aartsbisschop van Keulen, van Bernard van Wilten met het hoge gerecht van Ulft., 1438; ---; 1 charter
        - Akte van bevestiging door Hendrik van Aerdt van Evert van Ulft en Johanna van Baick in de lossing van ƒ 12,- jaarlijks op de Haverkamp met 119 gouden schilden., 1460; ---; 1 charter
        - Akten van belening door het leenhof van Bergh met 21 morgen in Etten in de buurschappen Diepsteeg en Warm., 1576-1670; div.nrs.; 3 charters
          Zie: Van Schilfgaarde, pp. 100-102 nr. 105.
          - Van Reinier van Azewijn, 1576, ---
          - Van Anton van Azewijn, 1628, ---
          - Van Willem van Matenesse ook met de hofstede Wesenthorst, 1670, ---
      - Gendringen
        - Stukken betreffende de kerk van Gendringen en haar altaren., 1333-1553; div.nrs.; 6 charters
          - Stukken betreffende de fundatie door Evert, Willem en Jacob van Ulft en Johan de Praest van een altaar van St. Jan de Doper en Johannes de evangelist, 1333, ---; 2 charters getransfigeerd
          - Akte van overeenkomst door Adam van den Berg en Gozewijn Coerneken, priester, enerzijds en Willem en Frederik van Ulft anderzijds betreffende de verdeling van de inkomsten tussen priester en kerkmeesters, 1353, ---
          - Akte van bevestiging door officiaal, proost en aartsdiaken van Emmerik van de aanstelling van Johannes Kerkwijk tot bedienaar van het altaar van St. Anna, gesticht door Agnes van Ulft, weduwe van Reinier van Azewijn, 1521, ---
          - Akte van aanstelling door Agnes van Ulft van Lambert Gerardsz. tot koster, 1532, ---
          - Akte van bevestiging door Johan van Aldenbockum van de ontvangst van ƒ 50,- van Johan Kerkwijk, vicaris van het altaar van St. Anna, wegens de koop van ƒ 3,- jaarlijks op zijn goed, genaamd de Grote Havermaat, in Gendringen in de buurschap Megchelen, 1553, ---
        - Stukken betreffende een tiende, genaamd Roeftasschen tiende, in Gendringen in de buurschap Wieken., 1367-1453; div.nrs.; 3 charters
          Zie: Van Schilfgaarde, p. 146 nr. 151.
          - Akte van bevestiging door Johan van Ulft en Jutte, zijn vrouw, van Wouter van Ulft in de terugkoop voor 125 schilden, 1367, ---
          - Akte van belening door Willem, heer van Bergh, van Frederik van Ulft, 1453, ---
        - Stukken betreffende een tiende in Oer in het graafschap Bergh., 1435-1493; div.nrs.; 3 charters
          - Akte van uitspraak door Macharius Sprunck, Bernard van Thonen en Johan Paffenberg in een geschil tussen Frederik van Ulft en Bernard van Wijs alias Ontrut, bastaard, 1435, ---
          - Akte van overdracht door Frederik van Ulft aan Reinier van Azewijn, 1493, ---
          - Akte van overdracht door Johan van der Hoye en Machteld, zijn vrouw, van 10 malder rogge jaarlijks aan Gudele Peys, 1481; vidimus, 1493, ---
        - Stukken betreffende een tiende, genaamd Cleppertiend in Gendringen in de buurschap Wieken., 1439-1457; div.nrs.; 2 charters
          - Akte van overdracht door Elsebe, weduwe van Hendrik van Hagen, van ƒ 4,- jaarlijks op de tiende aan Herman Brunerdinck alias Clute, 1439, ---
          - Akte van overdracht door Elsebe, weduwe van Hendrik van Hagen, aan Evert van Ulft en Jan, diens vrouw, 1475, ---
        - Stukken betreffende het goed Praestinchoff in het kerspel Gendringen, belast met tijns voor deken en kapittel van Xanten., 1507-1644; div.nrs.; 2 charters, 1 katern en 2 stukken
          - Brief van Johan Sterrenburg, proost van Xanten, aan de heer van Matenesse betreffende de opvolgingen in het goed over 1570-1624, 1644, ---; 1 stuk
          - Akte van belening door deken en kapittel van Xanten van Reinier van Azewijn, 1507, ---; 1 charter
          - Akte van belening door deken en kapittel van Xanten van Johan van Matenesse, 1624, ---; 1 charter
          - Kwitantie van Gillis van der Straten, kameraar van Xanten, van ƒ 1,50 voor Reinier van Azewijn wegens betaling van tijns, 1577, ---; 1 stuk
          - Attestaties betreffende de aanwezigheid van konijnen op het goed, 1610, ---; 1 katern
        - Akte van belening door Joost, graaf van Limburg en Bronkhorst, van Reinier van Azewijn met het goed Sonderenbeek in het kerspel Gendringen., 1615; ---; 1 charter
        - Akten van belening door het leenhof van Bergh met de hof Stakenburg in Gendringen in de buurschap Voorst., 1533-1560; div.nrs.; 2 charters
          Zie: Van Schilfgaarde, pp. 116-118 nr. 122.
          - Van Agnes van Ulft, weduwe van Reinier van Azewijn, 1533, ---
          - Van Reinier van Azewijn, 1560, ---
            Zie voor de hofstede Wesenthorst in Gendringen: inv.nr. 921 en Van Schilfgaarde pp. 141-142 nr. 147.
        - Stukken betreffende de overdracht door Lambert Lehm en Thomas van de Velde, zijn vrouw, van de halve hof ter Smitten aan Reinier van Azewijn., 1581; ---; 2 charters
      - Herwen en Aerdt
        - Akte van overdracht door Johan, hertog van Kleef, van 75 goudguldens jaarlijks op de hof te Spijk aan Dirk van Wylich, erfhofmeester, afschrift., z.j., 1532; ---; 1 stuk
      - Hummelo en Keppel
        - Akte van overdracht door Evert Bernardsz. en Machteld, zijn vrouw van een stuk land in Hummelo aan het gilde van St. Antonius in de kerk aldaar., 1493; ---; 1 charter
      - Ingen en Ommeren
        - Akte van overdracht door Steven van Tuyll en Aleid, zijn vrouw, van 6 morgen, 8 hont en 21/2 morgen in Ingen aan Hendrik Valkenaar en Godstouwe, diens vrouw., 1469; ---; 1 charter
      - Kesteren
        - Brief van Joost Sasbout, kanselier van Gelre, aan NN. betreffende een geschil tussen keizer Karel V en Hendrik en Johan Valkenaar wegens een waard in Kesteren, afschrift., z.j., 1545; ---; 1 stuk
      - Lienden
        - Stukken betreffende de overdracht door Allard van Rijswijk en Dirk van Eck, zijn vrouw, van 14 hont in Lienden, genaamd de Eng, tijnsroerig aan Hubert Vonk, aan Herman van Ewijk., 1471; ---; 2 charters
        - Akte van scheiding en deling tussen Herman, Ernst en Gozewijn van Ewijk van het goed van Dirk van Ewijk, hun vader, in Lienden en de Nederbetuwe en van het goed, dat zij van hun moeder zullen erven., 1440; ---; 1 charter
      - Lijmers
        - Akte van overdracht door Dirk op den Camp van 3 morgen op Lentemorgen aan Johan Intveld wegens een schuld van ƒ 41,-., 1466; ---; 1 charter
        - Akte van kwijtschelding door Willem van Wees van ƒ 25,-aan Johan van den Loë wegens zijn deel van de pacht van ƒ 100,- van een stuk land in de Lijmers., 1473; ---; 1 stuk
        - Akte van kwijtschelding door Wessel Indropwick en Geertruida, zijn vrouw, van 900 daalders aan Anna van den Loë wegens de koop van 7 morgen in Nijbroek, afschrift., 1609, 1556; ---; 1 stuk
        - Stukken betreffende 100 daalders jaarlijks op goed van de hertog van Kleef in de Lijmers., 1576-1690; div.nrs.; 1 charter en 9 stukken
          - Akte van overdracht door Willem, hertog van Kleef, aan Reinier van Azewijn, met afschriften, 1576; 1683 en z.j., ---; 1 charter en 2 stukken
          - Brief van Hendrik van Wees, raadsheer van de hertog van Kleef, aan gecommitteerden van de Staten van Holland en Zeeland betreffende de rente van Adriaan van Matenesse, 1597, ---; 1 stuk
          - Memorie van Willem Verduin van het geschil tussen de heer van Matenesse met de hertog van Kleef, 1607, ---; 1 stuk
          - Missive van gecommitteerden van Holland aan Ernst, markgraaf van Brandenburg, betreffende betaling van achterstallige rente aan Adriaan van Matenesse, afschrift, z.j., 1612, ---; 1 stuk
          - Akte van overeenkomst door Johan Sigismund, hertog van Kleef, met Adriaan van Matenesse betreffende betaling van achterstallige renten, afschrift, z.j., 1614, ---; 1 stuk
          - Rekest van Geertruida van Aldenbockum aan Frederik Willem, keurvorst van Brandenburg, om betaling van haar rente, 1655; met bijlagen, 1656-1658, ---; 2 stukken
          - Memorie betreffende de lossing van de rente, 1690, ---; 1 stuk
        - Akte van overdracht door Gerlach Helmichs en Beelke, zijn vrouw, van 61/2 d. jaarlijks op goed van Gijsbert Cloick in de Lijmers aan Pieter van Aldenbockum en Elisabeth van den Loë, diens vrouw., 1594; ---; 1 charter
      - Wageningen
        - Akte van overeenkomst door Albert van Wassenaar, heer van Alkemade, met Hendrik Valkenaar, heer van Dukenburg, betreffende onderhoud en verlenging van een krib bij Wageningen., 1643; ---; 1 stuk
      - Warnsveld
        - Akte van overdracht door Bernard van Holthusen, rentmeester van het land van Zutphen, van Johan Gotinck, geboren op het goed Gotinck in Warnsveld, aan Johan van Voorst tot Keppel in ruil voor Hendrik toe Bentler., 1491; ---; 1 charter
      - Wehl
        - Stukken betreffende de overdracht van een hofstede en twee stukken land in Wehl., 1463-1525; div.nrs.; 3 charters
          - Door Gerard en Johan Bertenclau, broers, aan Frederik Gosslinck en Limme, diens vrouw, 1463, ---
          - Door Frederik Gosslinck aan Reinier Kremer, 1486, ---
          - Door Gillis Kremer en Gerard, zijn vrouw, aan Wessel van den Loë en Margaretha van Honepel, diens vrouw, 1525, ---
      - Zaltbommel
        - Akte van overdracht door Reinier van Azewijn van ƒ 100,-jaarlijks op de tol van Bommel aan Odilia van Azewijn., 1593; ---; 1 charter
      - Zeddam
        - Akte van verpachting door Rutger van Honepel van land in Zeddam en van een huis in 's-Heerenberg aan Rutger van Honepel, zijn zoon., 1472; ---; 1 charter
        - Akte van verpachting door Rutger van Honepel van een halve hofstede en een stuk land, genaamd Schuerstuck, aan Johan to Vanendorp en Lien, diens vrouw., 1476; ---; 1 charter
        - Akte van overdracht door Arnout Peckell en Aleid, zijn vrouw, van een stuk land in Zeddam aan Dirk van den Loë, proost van Emmerik., 1562; ---; 1 charter
        - Akte van overdracht door Johan Becker en Bertke, zijn vrouw, en Dirk van Venhaven en Bertke, diens vrouw, van twee derde van het goed, genaamd Boeckholt of Kalenvelde, in Zeddam in de buurschap Wijnbergen aan Reinier van Azewijn., 1596; ---; 1 charter
      - Zevenaar
        - Akte van verpachting door Hendrik van Poelwijk van het goed, genaamd Leemkuil, in Zevenaar aan Hendrik van Kervenum en Katharina, diens vrouw., 1424; ---; 1 charter
        - Akte van schuldbekentenis door Carcelis van Aller en Machteld, zijn vrouw, van ƒ 24,- aan Johan Spronck en Gertje, diens vrouw, wegens pacht van een huis in Zevenaar., 1520; ---; 1 charter
        - Akte van overdracht door Geertruida van den Loë, weduwe van Rutger Steynbicker, van een huis en hofstede en 8 hont daarbij in Zevenaar en een bank in de kerk aldaar aan Burghard Steynbicker., 1545; ---; 1 charter
        - Akte van overdracht door Gerard van Kouwen en Ida, zijn vrouw, van een deel van een huis en hofstede in Zevenaar aan Thiesz van Wijerdt en Betge, diens vrouw., 1566; ---; 1 charter
        - Testament van Gerard Hoeseman, vicaris van St. Marie in de oude kerk van Zevenaar., 1571; ---; 1 charter
      - Zuilichem
        - Attestatie van Jacob Hendriksz. betreffende de verwijdering door Gozewijn van Brakel van een sluis in de dijk van Zuilichem op aansporing van Staaske van Broekhuizen., 1512; ---; 1 charter
        - Stukken betreffende het beslag door Reinier van Azewijn op het goed van Arnout Stanwijck en Stoffel van Arevest., 1555; ---; 2 charters getransfigeerd
        - Akte van bevestiging door schepenen van Zuilichem voor Reinier vein Azewijn van het beslag, gelegd op het huis van Arnout de Wijsse., 1555; ---; 1 charter
    - Noord-Brabant, 5
      - Almkerk
        - Akte van overdracht door Allard Dirksz. van ƒ 7,- jaarlijks op 2 morgen in Uppel aan Margaretha Piek, weduwe van Jan Arnoutsz., 1548; gecancelleerd., 1559; ---; 1 charter
        - Stukken betreffende 13 hont in Uppel., 1553-1559; div.nrs.; 2 charters
          - Memorie betreffende de koop door Arnout Piek, 1553, ---
          - Akte van overdracht door Allard Dirksz. van de inlossing aan Hendrik van Losen, 1559, ---
        - Akte van schuldbekentenis door Zeger van Klootwijk, waarsman van de dijk van Almkerk van ƒ 160,- aan Sebastiaan van Losen, 1571; gecancelleerd., 1573; ---; 1 stuk
        - Akte van overdracht door Aleid Arnoutsd., weduwe van Jan Engbertsz., van een hofstede met ca. 12 morgen in Almkerk, Emmikhoven en Waardhuizen aan Karel van Matenesse., 1600; ---; 1 charter
        - Akte, houdende voorwaarden van de verhuur door Karel van Matenesse van zijn goed in het land van Altena., 1623; 983; 1 stuk
      - Andel
        - Akte van kwijtschelding door Jacob van Hoorne, heer van Altena, van de leenband van een hofstede in Andel aan Arnout Gijsbertsz., vidimus 1546., 1473; ---; 1 charter
      - Heusden
        - Akte van overdracht door dijkgraaf en heemraden van Altena van 30 morgen in de nieuwe dijkring van het land van Heusden in Babilonienbroek, Veenrebroek en Wijkerbroek aan Jan van der Kerke, timmermeester van de hertog in Holland., 1466; ---; 1 charter
      - Meeuwen
        - Akte van toewijzing door de Grote Raad van Mechelen van 9 morgen in Babilonienbroek, afkomstig van Maria Gerardsd., weduwe van Willem Gout, aan Dirk Sonoy., 1565; ---; 1 katern
      - Veen
        - Akte van belening door het leenhof van Altena van Dirk Sonoy met 16 morgen, genaamd Bacxhoeve, in Veenrebroek., 1567; ---; 1 charter
        - Stukken betreffende de overdracht door pater, mater en convent van Nazareth te Waalwijk van 8 morgen in Veenrebroek aan Otto van Malsen., 1537-1542; ---; 3 charters getransfigeerd
        - Stukken betreffende een halve hoeve in Veenrebroek en de helft van 7 morgen in Wijkerbroek, belast met onderhoud van de dijk van de Dussen., 1527-1552; div.nrs.; 4 charters en 8 stukken
          - Akte van overdracht door Jacob Banninck aan Otto van Malsen, 1529, ---; 1 charter
          - Akte van bevestiging door burgemeesters en raad van Gouda van attestaties betreffende de huurprijs van het goed, afkomstig van de erfgenamen van Jacob Hey, 1527, ---; 1 charter
          - Attestatie van Gerard Maartensz. betreffende verhoging van de dijk van de Dussen, 1540; met bijlage, 1552, ---; 1 charter en 1 stuk
          - Stukken betreffende een geschil tussen Otto van Malsen en dijkgraaf en slijkheemraden van Veen, 1546-1549, ---; 1 charter en 8 stukken aaneengehecht
      - Woudrichem
        - Akte van kwijtschelding door de kinderen van Tielman Arnoutsz. van ƒ 18,- jaarlijks op 31/2 morgen in Woudrichem aan Hendrik van Losen., 1562; ---; 1 charter
    - Groningen, 6
      - Baflo
        - Akte van overdracht door Allard Clant toe Meima van een stuk land in Rasquert aan Willem van Matenesse., 1608; ---; 1 charter
    - Duitsland, 7
      - Anholt
        - Akte van overdracht door Dirk Slabbert en Frederika, zijn vrouw, van een stuk land in Anholt, genaamd Ganzepoel, afkomstig van Hendrik van Honepel, aan Wessel van den Loë, 1523; met retroacte., 1518; ---; 2 charters
      - Buederich
        - Akte van overdracht door Johan, hertog van Kleef, van 50 goudguldens jaarlijks op de tol van Büderich aan Katharina, weduwe van Johan van Orsoij., 1532; ---; 1 charter
      - Elten
        - Akte van overdracht door Johan Kerkwijk en Anna Floris, zijn vrouw, van een stuk land in Korterbosch aan Reinier van Azewijn en Machteld van IJzendoorn, diens vrouw., 1576; ---; 1 charter
      - Emmerik
        - Akte van begeving door Anton van Azewijn van Lambert Geenen, student te Harderwijk, met een vikarie in de kerk van Emmerik, afschrift., 1639; ---; 1 stuk
      - Menzellen
        - Akte van overdracht door Ebel, gehuwd met Johan Rolinckschwerts, van 10 daalders jaarlijks op de Bongartshof in Menzellen aan Machteld Bortgens., 1554; ---; 1 charter
      - Niel
        - Stukken betreffende een kamp, groot 16 of 17 morgen, in Niel., 1424-1546; div.nrs.; 7 charters
          - Akte van overdracht door Jacob Prange c.s. aan Johan van den Kirckhoff, 1424, ---
          - Akte van overdracht door Johan van den Kirckhoff en Geertruida, zijn vrouw, van 6 oude schilden op het goed aan Bernard van den Hoene, gecancelleerd, 1435, ---
          - Akte van overdracht door Arnout van den Kirckhoff en Machteld, zijn vrouw, aan Hendrik van Hoickelhem, 1479, ---
          - Akte van overdracht door Hendrik Coppertsz. aan Johan van Ringenberg, 1509, ---
          - Akte van panding door Johan van Ringenberg, 1517, ---
          - Akte van overdracht door Johan van Ringenberg van 10 goudguldens jaarlijks op het goed aan Hendrik Pijesse, 1523, ---
          - Akte van bevestiging door Hendrik Pijesse van Dirk van Ringenberg in de lossing van 5 goudguldens jaarlijks op het goed, 1546, ---
        - Akte van overdracht door Albert Meeus en Elisabeth, zijn vrouw, van 1 morgen in Niel aan Hendrik van Hoen., 1469; ---; 1 charter
        - Akte van overdracht door Albert Meeus en Elisabeth zijn vrouw, van 1/2 morgen in Niel aan Hendrik van Hoen., 1470; ---; 1 charter
        - Akte van overdracht door kerkmeesters van Niel van een hofstede aldaar aan Hendrik van Hoen., 1472; ---; 1 charter
        - Akte van overdracht door Pieter van Oerdt van ƒ 7,- jaarlijks op een hof in Niel aan Aleid, weduwe van Zweder van Hoen, en Zegewald, haar dochter, gecancelleerd., 1490; ---; 1 charter
        - Akte van overdracht van een halve hofstede in Niel aan Johan van Ringenberg., z.j.; ---; 1 charter
          Van dit charter is slechts de helft bewaard.
        - Akte van overdracht door Johan van Ringenberg, burgemeester van Arnhem, van een halve hofstede, genaamd Krinckenhof, in Niel aan Arnout van Wachtendonk, drost van Kranenburg., 1565; ---; 1 stuk
        - Akte van overdracht door de erfgenamen van Matthijs van den Egher, rentmeester te Udem, van een vierde van een hofstede in Niel aan Johan van Ringenberg, 1574; met bijlage., ---; 2 stukken
        - Akte van overdracht door Johan Grimmolt van een vierde van een hofstede in Niel, afkomstig van Segewith van Ringenberg, zijn vrouw, aan Johan van Ringenberg., 1577; ---; 1 charter